# 讲解 2010 合并财务报表例34-1是不是错了？

提问人：ying0518 时间：2011-08-03 21:34:20
例题34-7 母公司将其固定资产折价卖给子公司，合并时抵消了相应营业外支出，是不是也错了，若价格公允，则应当作为固定资产减值准备列报，若不公允，交易价格与公允价的差异在合并报表也不应当如此处理

回答人：chenyiwei
基本上是。

提问人：ying0518 时间：2011-08-03 21:17:04
如题，例题中将所有的顺流逆流交易均调整子公司净利润并以此确认子公司少数股东损益和权益，是不是错了？最后计算出来的少数股东权益和少数股东损益和以合并日公允价值调整后的子公司净利润和净资产无法勾稽

回答人：chenyiwei
回复 ying0518 的帖子
IFRS下比较通行的做法是：顺销交易的内部未实现利润抵销全部归属于母公司股东，不分配给少数股东；逆销交易的内部未实现利润抵销则需按股权比例分拆，分别归属于母公司股东和少数股东。